【裁判字號】    96,重訴,75
【裁判日期】    970806
【裁判案由】    侵權行為損害賠償
【裁判全文】
臺灣臺南地方法院民事判決              96年度重訴字第75號
原      告  丙○○
兼  前一人
訴訟代理人  乙○○
被      告  甲○○
                    現於臺灣台南監獄台南分監執行中
            丁○○
前  一  人
訴訟代理人  賴鴻鳴律師
            黃俊達律師
            莊信泰律師
上列被告因殺人案件，經原告於刑事程序提起附帶民事訴訟請求
侵權行為損害賠償事件，由刑事庭裁定（96年度附民字第32號）
移送前來，本院於中華民國97年7月23日言詞辯論終結， 判決如
下︰
     主      文
被告甲○○、丁○○應連帶給付原告乙○○新台幣貳佰陸拾伍萬
貳仟零參拾捌元，並自民國96年5月1日起至清償日止，按週年利
率百分之五計算之利息。
被告甲○○、丁○○應連帶給付原告丙○○新台幣貳佰肆拾貳萬
肆仟參佰零參元，並自民國96年5月1日起至清償日止，按週年利
率百分之五計算之利息。
原告其餘之訴駁回。
訴訟費用由被告連帶負擔三分之二，由原告乙○○負擔六分之一
，其餘由原告丙○○負擔。
本判決原告乙○○勝訴部分，於原告乙○○以新台幣伍拾萬元
為被告供擔保後，得假執行。但被告丁○○如於執行標的物拍定
、變賣前，以新台幣貳佰萬元為原告乙○○預供擔保後，得免為
假執行。
本判決原告丙○○勝訴部分，於原告丙○○以新台幣伍拾萬元為
被告供擔保後，得假執行。但被告丁○○如於執行標的物拍定、
變賣前，以新台幣貳佰萬元為原告丙○○預供擔保後，得免為假
執行。
原告其餘假執行之聲請駁回。
    事實及理由
一、被告經合法通知，未於最後言詞辯論期日到場，核無民事訴
    訟法第386條所列各款情形， 依原告之聲請，由其一造辯論
    而為判決。
二、原告起訴主張：
（一）被告甲○○、丁○○二人於民國92年間，各自在臺南縣新
      營市土庫里「昇達製藥廠」附近空地及臺南縣麻豆鎮某處
      ，放置大型油桶經營地下（柴）油行。兩人因屢遭不詳人
      士駕駛車輛竊得柴油，損失慘重。甲○○為遏止上情，於
      92年12月中旬某日， 向陳俊安借用車牌號碼Ｐ6─5591號
      之藍色廂型車（已改懸掛0992─ＫＢ號車牌，以下簡稱藍
      色廂型車），在「昇達製藥廠」附近之油桶旁徹夜守候，
      並將上開系爭手槍及子彈藏放於油桶後方，等待捕緝竊賊
      。迨於92年12月31日下午2時許， 張瑞麟駕駛車牌號碼Ｋ
      Ｃ─3460號之白色廂型車（以下簡稱白色廂型車）搭載謝
      銘家，沿省道臺一線公路由北往南方向行駛，行經「昇達
      製藥廠」附近產業道路時，為騎乘機車之甲○○發覺，甲○○隨即告知前來探訪的丁○○伊發現先前查看油桶之張
      瑞麟等人及白色廂型車行蹤。甲○○、丁○○竟共同基於
      殺人之犯意聯絡，由丁○○駕駛藍色廂型車，甲○○則持
      上開槍、彈及全罩式安全帽乘坐於副駕駛座，自後追趕張
      瑞麟等人。嗣於同日下午2時20分許， 在省道臺一線公路
      內側車道南下290０公里處 （即臺南縣新營市路段之急水
      溪橋上），丁○○所駕駛之藍色廂型車追上張瑞麟駕駛之
      白色廂型車後，甲○○迅即自前座翻坐於左後側乘客座（
      即駕駛座後方座位），由丁○○自右側超車，迨轉頭確認
      係張瑞麟等人後，即保持兩車併行且稍快之車速，以利甲○○開槍、瞄準及射擊。甲○○則戴上全罩式安全帽並打
      開車窗，持上膛子彈之系爭手槍，分別從白色廂型車右側
      （約三點鐘方向）及右前側（約二點鐘及一點鐘方向），
      朝白色廂型車張瑞麟、謝銘家所坐前座共射擊三槍。謝銘
      家因發覺有異，立即後仰躲避始免受害。坐於駕駛座之張
      瑞麟則因之身中二槍（一槍擊中右胸乳頭內側二公分處，
      貫穿心臟，由左胸第六、第七肋骨間穿出，射入駕駛座側
      車門門板內；另一槍擊中後腋下處，貫穿肺臟、肝臟，彈
      頭停留於第十胸椎與肋骨相接處），造成張瑞麟受有多發
      性槍傷，肝、肺及心臟貫穿傷，致出血性休克當場死亡。
      被告甲○○、丁○○二人涉犯共同殺人罪，業經台灣台南
      地方法院檢察署以95年度營偵字第857號、第978號及95
      年度偵字第11921號提起公訴，並經本院以95年度重訴字
      第24號判決在案。
（二）原告乙○○、丙○○二人為被害人張瑞麟之父母，被害人
      張瑞麟係因被告二人之行為致死，原告乙○○受有殯葬費
      用30萬元、扶養費用520,792元及精神慰撫金500萬元之損
      害，共計5,820,792元；原告丙○○受有扶養費用585,714
      元及精神慰撫金500萬元之損害，共計5,585,714元。爰依
      民法第184條第1項前段、第185條第1項、第187條第1項、
      第192條第1、2項及第194條等侵權行為法之規定，請求被
      告甲○○、丁○○二人連帶給付。
（三）聲明：
    (一)被告甲○○、丁○○應連帶給付原告乙○○5,820,792元
      ，應連帶給付原告丙○○5,585,714元，及均自起訴狀繕
      本送達被告翌日起至清償日，按週年利率百分之五計算之
      利息。
    (二)訴訟費用由被告甲○○、丁○○連帶負擔。
    (三)願供擔保請准宣告假執行。
三、被告甲○○未於最後言詞辯論期日到場，惟據其之前到庭所
    作之聲明及陳述如下：原告請求金額過高，並聲明請求駁回
    原告之訴，訴訟費用由原告負擔。
四、被告丁○○未於最後言詞辯論期日到場，惟據其之前到庭及
    以書狀所作之聲明及陳述如下：
（一）被告丁○○雖開車搭載被告甲○○，但不知被告甲○○有
      帶槍，亦無「刻意維持等速或稍快車速之舉動，前後至少
      三秒鐘以上之久」以配合被告甲○○開槍之情事，因本案
      被害人駕駛之車輛為KC－360號之箱型車， 車側及車後車
      窗透明並無遮蔽，如果被告甲○○確實係與被告丁○○有
      犯意聯絡而行兇，則其開槍之位置應該在被告丁○○駕駛
      之箱型車駕駛座後方位置，不必跑到箱型車的後端，而且
      於兩車並行前即可開槍狙殺車內人員，再遲在兩車併行時
      即可精確狙殺車內人員，卻未如此，一直到被告丁○○將
      車輛超前後才開槍，且槍擊之位置一在車側一在車頭，不
      在同一平面上，為何如是？顯然被告甲○○開槍是臨時起
      意，未獲得被告配合的成分比較大，否則只要速度配合於
      兩車併行時即可正確狙擊，車內人員必無所遁逃，彈著點
      焉會不在同一平面上。參以證人陳俊安之證詞，可知被告
      所駕車輛並無遮掩，益證被告甲○○是臨時起意，被告甲○○突然開槍，被告丁○○驚嚇之餘稍稍放鬆油門頓一下
      （被告丁○○確實受到驚嚇，但是是否放鬆油門已無記憶
      ），後加速離開乃人之常情，並非犯意聯絡之證據，刑事
      判決認定被告有頓一下放鬆油門（並無任何補強證據存在
      ）乃係為了配合被告丁○○殺人云云，顯有誤會。
（二）聲明：
    (一)原告之訴及假執行之聲請均駁回。
    (二)訴訟費用由原告負擔。
    (三)如受不利判決，願供擔保，請准宣告假執行。
五、得心證之理由：
（一）原告主張被告甲○○、丁○○二人於92年間，各自在臺南
      縣新營市土庫里「昇達製藥廠」附近空地及臺南縣麻豆鎮
      某處，放置大型油桶經營地下（柴）油行。兩人因屢遭不
      詳人士駕駛車輛竊得柴油，損失慘重。甲○○為遏止上情
      ，於92年12月中旬某日，向陳俊安借用車牌號碼Ｐ6─559
      1號之藍色廂型車 （已改懸掛0992─ＫＢ號車牌，以下簡
      稱藍色廂型車），在「昇達製藥廠」附近之油桶旁徹夜守
      候，並將上開系爭手槍及子彈藏放於油桶後方，等待捕緝
      竊賊。迨於92年12月31日下午2時許， 張瑞麟駕駛車牌號
      碼ＫＣ─3460號之白色廂型車（以下簡稱白色廂型車）搭
      載謝銘家，沿省道臺一線公路由北往南方向行駛，行經「
      昇達製藥廠」附近產業道路時，為騎乘機車之甲○○發覺
      ，甲○○隨即告知前來探訪的丁○○伊發現先前查看油桶
      之張瑞麟等人及白色廂型車行蹤。甲○○、丁○○竟共同
      基於殺人之犯意聯絡，由丁○○駕駛藍色廂型車，甲○○
      則持上開槍、彈及全罩式安全帽乘坐於副駕駛座，自後追
      趕張瑞麟等人。 嗣於同日下午2時20分許，在臺一線公路
      內側車道南下290０公里處 （即臺南縣新營市路段之急水
      溪橋上），丁○○所駕駛之藍色廂型車追上張瑞麟駕駛之
      白色廂型車後，甲○○迅即自前座翻坐於左後側乘客座（
      即駕駛座後方座位），由丁○○自右側超車，迨轉頭確認
      係張瑞麟等人後，即保持兩車併行且稍快之車速，以利甲○○開槍、瞄準及射擊。甲○○則戴上全罩式安全帽並打
      開車窗，持上膛子彈之系爭手槍，分別從白色廂型車右側
      （約三點鐘方向）及右前側（約二點鐘及一點鐘方向），
      朝白色廂型車張瑞麟、謝銘家所坐前座共射擊三槍。謝銘
      家因發覺有異，立即後仰躲避始免受害。坐於駕駛座之張
      瑞麟則因之身中二槍（一槍擊中右胸乳頭內側二公分處，
      貫穿心臟，由左胸第六、第七肋骨間穿出，射入駕駛座側
      車門門板內；另一槍擊中後腋下處，貫穿肺臟、肝臟，彈
      頭停留於第十胸椎與肋骨相接處），造成張瑞麟受有多發
      性槍傷，肝、肺及心臟貫穿傷，致出血性休克當場死亡等
      情；被告甲○○於本院審理民事事件時，對前揭原告主張
      之事實，並未抗辯；而被告丁○○僅坦承開車搭載被告甲○○，並以不知被告甲○○有帶槍云云置辯。經查：
    (一)被告甲○○部分：被告甲○○持槍射擊造成被害人張瑞麟
      死亡之事實，業據該被告甲○○自認，復有被害人張瑞麟
      相驗屍體證明書、法務部法醫研究所（解剖）鑑定書、檢
      察官相驗筆錄各1份及現場照片14幀， 又自被告甲○○處
      扣得之槍枝與送鑑「張瑞麟遭槍擊案」彈殼一顆之彈底特
      徵紋痕及彈頭二顆之來復線特徵紋痕相吻合，認係由該把
      經由被告甲○○引導司法警察起出之系爭手槍所擊發，亦
      有內政部警政署刑事警察局95年8月21日刑鑑字第0950119
      069號函可稽。 且刑事確定判決亦同此認定，亦有本院95
      年度重訴字第24號及台灣高等法院台南分院96年度上重訴
      字第351號、96年度上重更(一)字第419號判決書附卷可稽。
      是被告甲○○自認持槍射擊造成被害人張瑞麟死亡結果與
      事實相符，自堪信原告此部分主張為真實。
    (二)被告丁○○部分：
      1.被告甲○○於偵查中證稱：伊上車前，丁○○有看見伊
        持手槍，且在追趕白色廂型車過程，伊在前座均執持手
        槍，丁○○知悉伊持槍後，仍駕車追趕被害人張瑞麟所
        駕駛白色廂型車，並於伊開槍射擊前後駕車追趕，且保
        持併排或超前（見偵查卷(一)131、132頁），而被告二人
        自承，渠等交情已逾十載，雖同為地下油行業者，但因
        各自買賣，彼此並無恩怨仇恨，情誼深厚等情（詳本院
        95年度重訴字第24號卷77、150頁）。 況被告丁○○於
        警局供稱，甲○○曾承諾，願意扛下全責，不會牽連至
        伊等語（詳警卷(二)41頁）。是被告甲○○前揭證詞，應
        無刻意設詞陷害被告丁○○之風險，其證詞自堪採信。
      2.又被告丁○○於原審供稱：本來追丟被害人駕駛車輛，
        後來，被害人開到大馬路，才又被伊等遇見，伊超車目
        的是為「看一下偷油的人長相」 等語（詳聲羈卷7頁、
        本院95年度重訴字第24號卷149頁）， 核與證人謝銘家
        於偵審中證稱：曾見丁○○轉頭去確認駕駛者為何人，
        並保持二車併行或稍快車速等語相符 （詳偵查卷(一)130
        頁、偵查卷(二)122頁；本院95年度重訴字第24號卷118頁
        ）。以此觀之，被告丁○○駕車於台一線省道時，顯有
        「追趕」被害人白色廂型車，並以「併排駕駛」等方式
        ，確認駕駛者面貌事實。被告丁○○辯稱，其當日僅係
        駕車欲返回住處云云，為卸責之詞，尚難採信。又被告
        丁○○辯稱：當時伊駕駛藍色廂型車，於台一線省道上
        ，然對甲○○自副駕駛座翻坐於左後側座位過程，從未
        聞問，不曾轉頭或以車內後視鏡查看檢視，亦未發言阻
        止或詢問甲○○此舉目的云云（詳本院95年度重訴字第
        24 號卷148、151頁），核與常情相違，同無足取。
      3.證人謝銘家於原審證述，當時丁○○於其右側駕駛時車
        速約五十、六十公里，丁○○先將臉整個轉向，斜瞄看
        清在其身旁被害人張瑞麟後，保持兩車相距約一公尺半
        ，刻意維持等速或稍快車速舉動，前後至少三秒鐘以上
        等語（詳本院95年度重訴字第24號卷113至119頁）。核
        與被告甲○○證述前後三槍射擊所用時間相符（詳本院
        95 年度重訴字第24號卷86至87頁），堪以採信。 參以
        被告丁○○在聽聞甲○○第一次槍響後，僅略為停頓，
        並無立即煞車，或偏離行進方向往路邊靠駛行為，反而
        從開槍前至射擊結束後，或維持併行並逐漸超越白色廂
        型車狀態，已據被告甲○○及證人謝銘家於供證在卷（
        詳本院95年度重訴字第24號卷86至88、115至119頁）。
        被告丁○○於省道上自右（外）側超越前車方式，核與
        一般駕駛者通常自左（內）側超車習慣相左。再觀其駕
        駛情形，顯有刻意保持車速與距離，使翻坐於左後側被
        告甲○○，得以順利查看駕駛人係何人，並方便甲○○
        持預藏手槍瞄準射擊被害人張瑞麟之意。
      4.衡諸一般人皆知槍彈危險性，若持槍射擊有人乘坐車輛
        ，將造成車內之人中槍死亡，被告二人均為成年人，對
        此理當有所認識。且倘僅係為攔阻對方或驚嚇對方，僅
        須對空鳴槍已足，實無以三發子彈，朝向車內之人射擊
        之理！由此可見，被告二人開槍犯意，確為殺人犯意無
        訛。又被告甲○○竟在開槍射擊後，又持槍繼續射擊二
        發，被告丁○○並於甲○○持槍射擊過程中，持續保持
        車速，以利甲○○近距離射擊及瞄準，顯見二人對被害
        人二人有殺人犯意，且二人係由被告甲○○開槍射擊，
        另由被告丁○○駕駛車輛持續接近，並保持與被害人白
        色廂型座車距離，以達有人中槍結果，足認被告丁○○
        及甲○○二人，確係基於共同殺人犯意，而由被告甲○○開槍，並由被告丁○○駕駛追趕，二人顯具有殺人犯
        意聯絡及行為分擔至明。即被告二人，係基於殺人直接
        故意朝向（車輛前方駕駛座及副駕駛座）接續射擊三發
        子彈至明。是被告丁○○抗辯，均無可採，堪認被告丁○○與被告甲○○有共同殺人之犯意聯絡及行為分擔。
      5.綜上，被告丁○○抗辯未與被告甲○○有共同殺人之犯
        意聯絡及行為分擔云云，尚難憑採。是原告主張被告丁○○與被告甲○○共同殺害被害人張瑞麟致死乙節，為
        可採信。
（二）按因故意或過失，不法侵害他人之權利者，負損害賠償責
      任；又數人共同不法侵害他人之權利者，連帶負損害賠償
      責任；而不法侵害他人致死者，對於支出醫療及增加生活
      上需要之費用或殯葬費之人，亦應負損害賠償責任。被害
      人對於第三人負有法定扶養義務者，加害人對於該第三人
      亦應負損害賠償責任；不法侵害他人致死者，被害人之父
      、母、子、女及配偶，雖非財產上之損害，亦得請求賠償
      相當之金額；不法侵害他人之身體、健康、名譽、自由、
      信用、隱私、貞操，或不法侵害其他人格法益而情節重大
      者，被害人雖非財產上之損害，亦得請求賠償相當之金額
      。民法第184條第1項前段、 第185條第1項前段、第192條
      第1項、第2項、第194條、第195條第1項定有明文。 本件
      原告主張被告甲○○、被告丁○○共同殺害被害人張瑞麟
      乙節，為可採信，業如前述。又原告二人係為被害人張瑞
      麟之父母親，有戶籍謄本在卷可稽，則原告二人依前揭民
      法第184條第1項前段、第185條第1項前段、第192條第1項
      、第2項、第194條之規定，自得請求被告甲○○、丁○○
      二人連帶賠償醫療費用、殯葬費用、扶養費及精神慰撫金
      。茲將原告二人得請求賠償之金額分述如下：
    (一)殯葬費部分：原告乙○○主張支出被害人張瑞麟之殯葬費
      30萬元，為被告甲○○、丁○○二人所不爭執，參酌台灣
      省政府社會處編印之 南部地區喪葬費用標準為359,169元
      ，認依國民喪葬習俗所需，金額尚屬相當，是原告乙○○
      此部分請求，尚屬合理，應予准許。
    (二)扶養費部分：
      1.原告乙○○部分：
        (1)原告乙○○主張以綜合所得稅扶養親屬寬減額之每年
          74,000元， 滿70歲後之受扶養人每年111,000元寬減
          額為受扶養金額之基準，為被告不爭執，而本院斟酌
          扶養之程度、受扶養權利者之需要及負扶養義務者之
          經濟能力及身分等情形，認原告乙○○此部分主張以
          前揭標準計算扶養費，應屬適當。
        (2)經查，原告乙○○為被害人張瑞麟之父親，依法被害
          人張瑞麟對其負扶養義務，原告乙○○係44年9月8日
          出生，於被害人張瑞麟死亡時（92年12月31日）為48
          點32歲，依台灣地區92年男性簡易生命表，原告尚有
          餘命30點09年；再依勞動基準法之強制退休年齡60歲
          計算，則原告乙○○受扶養年數應為滿60歲後之18點
          41年【30.09-（60-48.32）=30.09-11.68）=18.41】
          ；又原告乙○○二人另尚有二名子女奉養，與另名原
          告丙○○則為配偶，有戶籍謄本影本在卷可佐，則其
          得請求被害人張瑞麟扶養之權利應為四分之一（配偶
          及3名子女均有扶養義務）。 則原告乙○○得請求之
          扶養費為：
          滿60歲至未滿70歲之10年為153,148元 【年別5%複
            式霍夫曼計算法，第一年不扣除中間利息，計算式
            為：74000*8.00000000（應受扶養10年之霍夫曼係
            數）除以4：（受扶養人數）=153148元（小數點以
            下四捨五入）】。
          滿70歲後之8點41年為198,890元【年別5%複式霍夫
            曼計算法，第一年不扣除中間利息，其計算式為：
            1110 00*6.00000000（應受扶養8年 之霍夫曼係數
            ）+111000*0.41*（7.00000000-0.00000000），再
            除以4（受扶養人數）=198890（小數點以下四捨五
            入）】。
          綜上，原告乙○○得請求被告賠償之扶養費合計為
            352,038元（153148+198890=352038）。
        (3)從而，原告乙○○得請求被告賠償之扶養費在352,03
          8元之範圍內，為有理由； 逾前揭範圍之請求，尚屬
          無據。
      2.原告丙○○部分：
        (1)原告丙○○主張以綜合所得稅扶養親屬寬減額之每年
          74,000元， 滿70歲後之受扶養人每年111,000元寬減
          額為受扶養金額之基準，為被告不爭執，而本院斟酌
          扶養之程度、受扶養權利者之需要及負扶養義務者之
          經濟能力及身分等情形，認原告丙○○此部分主張以
          前揭標準計算扶養費，應屬適當。
        (2)經查，原告丙○○為被害人張瑞麟之母親，依法被害
          人張瑞麟對其負扶養義務， 原告丙○○係44年11月1
          日出生，於被害人張瑞麟死亡時（92年12月31日）為
          48點17歲，依台灣地區92年女性簡易生命表，原告尚
          有餘命34點12年；再依勞動基準法之強制退休年齡60
          歲計算，則原告乙○○受扶養年數應為滿60歲後之22
          點29年【34.12-（60-48.17）=34.12-11.83）=22.29
          】；又原告丙○○另尚有二名子女奉養，與另名原告
          則為配偶，有戶籍謄本影本在卷可佐，則其得請求被
          害人張瑞麟扶養之權利應為四分之一 （配偶及3名子
          女均有扶養義務）。則原告丙○○得請求之扶養費如
          下：
          滿60歲至未滿70歲之10年為153,148元 【年別5%複
            式霍夫曼計算法，第一年不扣除中間利息，計算式
            為：74000*8.00000000（應受扶養10年之霍夫曼係
            數）除以4：（受扶養人數）=153148元（小數點以
            下四捨五入）】。
          滿70歲後之12點29年為271,155元 【年別5%複式霍
            夫曼計算法，第一年不扣除中間利息，計算式為：
            111000*9.00000000（此為應受扶養12年 之霍夫曼
            係 數）+111000*0.29*（10.00000000-0.00000000
            ），再除以4（受扶養人數）=271155（小數點以下
            四捨五入）】。
          綜上，原告丙○○得請求被告賠償之扶養費合計為
            424,303元（153148+271155=424303）。
        (3)從而， 原告丙○○請求被告賠償之扶養費在424,303
          元之範圍內，為有理由；逾前揭範圍之請求，尚屬無
          據。
    (三)精神慰撫金部分：
      1.按關於精神慰撫金之量定，應參酌兩造之身分、地位及
        經濟狀況並加害之情形與受傷之程度等，以為裁量之標
        準（最高法院91年度臺上字第717號 民事判決可資參照
        ）。本院審酌原告乙○○、丙○○二人均為國中畢業，
        夫妻二人共同經營早餐店，每月平均收入約7、8萬元，
        另原告乙○○名下有房屋1棟、 土地2筆及汽車1輛（總
        價值為520,763元）； 被告甲○○為國中畢業，案發時
        為司機，每月薪資3萬餘元， 名下有房屋1棟、土地2筆
        及汽車1輛（總價值為1,615,596元）；被告丁○○為曾
        文農工畢業，案發時為大貨車之靠行司機， 每月收入4
        萬餘元，名下有土地3筆、田賦3筆及投資2筆 （總價值
        為1,275,276元）等情， 業經兩造各自陳明及本院依職
        權調閱稅務電子閘門財產所得調件明細表在卷可稽；復
        審酌原告二人於年逾半百之際，驟逢喪子（獨子）之痛
        ，歷經白髮人送黑髮人之路程，其精神上所受痛苦等一
        切情狀，認原告二人各得請求被告給付之精神慰撫金以
        200萬元為適當，逾此部分之請求，則屬過高。
    (四)綜上所述，原告乙○○、丙○○二人因本件事故所受之損
      害，依侵權行為之法律關係，得請求之賠償金額分別為：
      (1)原告乙○○部分：
        喪葬費用30萬元。
        扶養費：352,038元。
        精神慰撫金：200萬元。
        總計：2,652,038元【300,000元+352,038元+2,000,
          000元=2,652,038元】。
      (2)原告丙○○部分：
        扶養費：424,303元。
        精神慰撫金：200萬元。
        總計：2,424,303元【424,303元+2,000,000元=2,
          424,303元】。
（三）結論：
    (一)原告乙○○基於侵權行為損害賠償之法律關係，請求被告
      甲○○、丁○○二人 連帶給付在2,652,038元之範圍內及
      該範圍內自起訴狀繕本送達被告翌日即96年5月1日起至清
      償日止，按週年利率百分之五計算之利息，為有理由，應
      予准許；逾此範圍之請求，為無理由，應予駁回。
    (二)原告丙○○基於侵權行為損害賠償之法律關係，請求被告
      甲○○、丁○○二人 連帶給付在2,424,303元之範圍內及
      該範圍內自起訴狀繕本送達被告翌日即96年5月1日起至清
      償日止，按週年利率百分之五計算之利息，為有理由，應
      予准許；逾此範圍之請求，為無理由，應予駁回。
六、本件事證已臻明確，兩造其餘攻擊防禦方法，經本院斟酌後
    ，認為均不足以影響本判決之結果，爰不一一論述，併此敘
    明。
七、原告及被告丁○○均陳明願供擔保以代釋明，聲請宣告假執
    行或免為假執行，於原告勝訴部分，經核尚無不合，爰分別
    酌定相當之擔保金額宣告之。至於原告敗訴部分，該部分假
    執行及免為假執行之聲請，已失所附麗，均不應准許。
八、據上論結，原告之訴為一部有理由、一部無理由，依民事訴
    訟法第385條第1項前段、 第79條、第390條第2項、第392條
    第2項、第3項，判決如主文。
中    華    民    國    97    年    8     月    6     日
                        臺灣臺南地方法院民事第二庭
                                法  官  王 獻 楠
上為正本，係照原本作成。
如不服本判決，應於本判決送達後20日內提出上訴狀（須按他造
當事人之人數附繕本）。
中    華    民    國    97    年    8     月    6     日
                                書記官  李 靜 怡


司法院資訊處製作；財團法人民間司法改革基金會備份。
